【裁判字號】    92,訴,105
【裁判日期】    920227
【裁判案由】    給付借款
【裁判全文】
臺灣嘉義地方法院民事判決  九十二年度訴字第一○五號
    原      告  台灣土地銀行
    法定代理人  丙○○
    訴訟代理人  丁○○
                甲○○
                乙○○
    被      告  戊○○
                己○○
                劉家妤原名辛.
                庚○○
右列當事人間請求給付借款事件，本院判決如左：
    主    文
被告應連帶給付原告新台幣（下同）參佰參拾萬零伍仟元，以及從民國八十八年九月
三日開始，一直到清償日為止，按照年息百分之九．三三計算的利息；另從八十八年
十月四日開始，一直到清償日為止，逾期在六個月內清償，按前述利率加計百分之十
違約金，逾期超過六個月清償，按前述利率加計百分之二十違約金，被告應連帶給付
原告。
本案訴訟費用由被告連帶負擔。
    事實及理由
壹、原告主張：
  一、被告戊○○在民國八十七年十一月三日向原告借款三百五十萬元，並以被告己○○、劉名專（死亡）為借款連帶保證人，借款期限至一０一年十一月三日，
      分一０八期，每個月一期清償本息，雙方約定利息為年息百分之九．五，並按
      基本放款利率機動調整（目前為年息百分之九．三三）。借款人逾期清償時，
      違約金的計算方式為逾期在六個月內者，按約定利率加計百分之十，逾期超過
      六個月的部分，則按約定利率加計百分之二十。若借款人未按時繳納本息，借
      款人喪失期限利益，全部借款視同到期。
      被告戊○○自八十八年十月三日起，即未清償本息，保證人劉名專在八十九年
      十月三十日死亡，被告戊○○、己○○、劉家妤、庚○○為其繼承人，被告辛○○、庚○○均未拋棄繼承，依法應連帶負責。於是，原告根據借款契約與連
      帶保證法律關係提起本件訴訟，並請求如主文第一項所記載的聲明。
  二、提出借據、帳卡及繼承系統表各一份（均為影本），作為證明。
貳、被告戊○○、己○○均承認有向原告借款，但表示無力清償，而請求駁回原告訴
    訟。
    被告劉家妤、庚○○經過本院合法通知，均無正當理由，未向本院請假，而沒有
    在言詞辯論期日，到場陳述意見，同時，本案沒有民事訴訟法第三百八十六條所
    規定的情形出現（請看附錄法條），因此，本院依照原告聲請，由原告對於未到
    的被告單獨辯論而直接判決。
參、本院判斷：
  一、原告主張的事實，有原告提出借據及帳卡各一份附卷證明。被告戊○○、己○○並未爭執。而被告劉家妤、庚○○經過本院合法通知，均無正當理由，未到
      庭陳述意見，依照民事訴訟法第二八０條第一項前段、第三項前段規定：「當
      事人對於他造主張之事實，於言詞辯論時不爭執者，視同自認。當事人對於他
      造主張之事實，已於相當時期受合法之通知，而於言詞辯論期日不到場，亦未
      提出準備書狀爭執者，準用第一項之規定」，所以原告的主張可以認定真實而
      被本院採信。
  二、被告劉家妤、庚○○為劉名專的繼承人，並且未拋棄繼承，有繼承系統表及本
      院興民松九十二聲字第九九號函附卷證明，位照民法第一一五三條第一項規定
      ：「繼承人對於被繼承人之債務，負連帶責任」，劉名專為本件借款連帶保證
      人，故被告劉家妤、庚○○應負連帶清償責任，被告戊○○，未按時清償借款
      ，而被告己○○為本件借款連帶保證人，因此，原告根據借款契約與連帶保證
      法律關係，請求被告連帶給付主文第一項所記載的金額、遲延利息及違約金，
      具有法律上理由，應該准許原告請求。
肆、訴訟費用負擔的依據，依照民事訴訟法第八十五條第二項，判決如主文。
中      華      民      國      九十二    年      二    月      二十七  日
                                  臺灣嘉義地方法院民事第二庭
                                      法  官  甘  大  空
右為正本係照原本作成
如對本判決上訴應於送達後二十日內向本院提出上訴狀
中      華      民      國      九十二    年      二    月      二十七  日
                                      書記官  陳  麗  雅
~F0~
~T40~
附錄法條：
民事訴訟法第三八六條：「有左列各款情形之一者，法院應以裁定駁回前條聲請，並
延展辯論期日：
一  不到場之當事人未於相當時期受合法之通知者。
二  當事人之不到場，可認為係因天災或其他不可避之事故者。
三  到場之當事人於法院應依職權調查之事項，不能為必要之證明者。
四  到場之當事人所提出之聲明、事實或證據，未於相當時期通知他造者。」


司法院資訊處製作；財團法人民間司法改革基金會備份。
